臺灣新北地方法院刑事判決
111年度審易字第167號
公  訴  人  臺灣新北地方檢察署檢察官
被      告  林章其


上列被告因竊盜案件，經檢察官提起公訴（110年度偵字第17716
、23415號），本院判決如下：
    主    文
林章其犯竊盜罪，處拘役拾日，如易科罰金，以新臺幣壹仟元折
算壹日。又犯竊盜罪，處拘拾日，如易科罰金，以新臺幣壹仟元
折算壹日。應執行拘役拾伍日，如易科罰金，以新臺幣壹仟元折
算壹日。
    犯罪事實
一、林章其意圖為自己不法之所有，基於竊盜之犯意，分別為下
    列犯行：
(一)於民國110年2月28日12時6分許，在新北市○○區○○路000號之
    五一八百貨店內，徒手竊取店內由店長洪秀芬所管領、擺放
    在置物架上之雙口瓦斯爐1個（價值新臺幣〈下同〉4690元）
    ，得手後未經結帳即逕行離去。嗣洪秀芬發覺遭竊，報警處
    理，並為警於同日15時30分許，在林章其位於新北市○○區○○
    路000號5樓住處，起出上開雙口瓦一爐1個（已發還）。
(二)於110年6月27日17時20分許，在新北市○○區○○路00號之家樂
    福新莊龍安店超市（起訴書誤為頂好超市）內，徒手竊取店
    內由副店長張博倫所管領、擺放在置物架上之去刺虱目魚肚
    1盒及來一客泡麵2組（共價值229元），得手後未經結帳即
    逕行離去。嗣經店內員工發覺有異，將其攔下後報警處理，
    並在林章其身上起出上開去刺虱目魚肚1盒及來一客泡麵2組
    （已發還）。
二、案經洪秀芬、張博倫訴由新北市政府警察局新莊分局報告臺
    灣新北地方檢察署檢察官偵查起訴。
    理    由
壹、證據能力部分：
一、按被告以外之人於審判外之陳述，雖不符刑事訴訟法第159
    條之1至第159條之4之規定，然經當事人於審判程序同意作
    為證據，法院審酌該言詞陳述或書面陳述作成時之情況，認
    為適當者，亦得為證據；當事人、代理人或辯護人於法院調
    查證據時，知有刑事訴訟法第159條第1項不得為證據之情形
    ，而未於言詞辯論終結前聲明異議者，視為有前項之同意，
    刑事訴訟法第159條之5定有明文。經查，本判決以下所引用
    被告以外之人於審判外之言詞或書面陳述，雖屬傳聞證據，
    惟據被告於本院準備程序、審理時未對證據能力有所爭執等
    情（見本院準備程序筆錄第3頁、審判程序筆錄第3頁），且
    迄至言詞辯論終結前，被告及檢察官均未聲明異議，本院審
    酌上開證據資料製作時之情況，尚無違法不當之瑕疵，亦認
    為以之作為證據應屬適當，揆諸前開規定，依刑事訴訟法第
    159條之5規定，認均有證據能力。
二、本案所引用之文書證據資料，並無證據證明係公務員違背法
    定程序所取得，亦無顯有不可信之情況與不得作為證據之情
    形，且均經本院於審理期日提示予檢察官、被告辨識而為合
    法調查，自均有證據能力。
貳、認定犯罪事實之證據及理由：
一、犯罪事實一(一)部分：
　　訊據被告就上開事實一（一）部分，於本院審理時坦承不諱
    ，核與證人即告訴人洪秀芬於警詢時之證述相符（見偵字第
    17716號卷〈下稱偵一卷〉第13至15頁），並有現場及路口監
    視錄影翻拍照片7張（見偵一卷第29至35頁）、新北市政府
    警察局新莊分局扣押筆錄、扣押物品目錄表、扣案物照片、
    贓物認領保管單各1件（見偵一卷第21至25、35、37頁）在
    卷可稽，足認被告自白與事實相符，應堪採信。被告此部分
    犯罪事實，堪以認定，應依法論科。
二、犯罪事實一（二）部分：　　
    訊據被告固坦承有於上開犯罪事實一(二)所示之時、地，拿
    取告訴人張博倫所管領、擺放在置物架上之去刺虱目魚肚1
    盒及來一客泡麵2組（下稱系爭商品）之事實，惟矢口否認
    有何竊盜之犯行，辯稱：當時被告手上拿著系爭商品等付錢
    ，因為朋友叫被告出去一下，所以到店門口，就被店員叫回
    去，當時被告並沒有走出店外，還在店員的視線範圍內，所
    以被告可以付錢，沒有偷東西，是副店長不給被告付錢，故
    意要咬被告。被告當時身上備有3,000元應用，且食衣住行
    有家人負擔，每月有老人補貼及房租近萬元可用，有能力購
    買系爭商品云云。經查：
(一)被告有於上開犯罪事實一(二)所示之時、地，竊取告訴人張
    博倫所管領之系爭商品等事實，業據證人即告訴人張博倫於
    警詢時指述明確（見偵字第23415號號卷〈下稱偵二卷〉第22
    、23頁），並有現場監視器錄影畫面翻拍照片7張、系爭商
    品照片1張（見偵二卷第39至41頁）、新北市政府警察局新
    莊分局扣押筆錄、扣押物品目錄表、贓物認領保管單各1件
    （見偵二卷第25至29、33頁）在卷可資佐證。
(二)被告雖以上開情詞置辯，然查：
 1、被告雖辯稱：是因為朋友叫被告出去一下，被告才到店門口
    ，就被店員叫回去，當時被告並沒有走出店外云云。然查：
    ①證人即告訴人張博倫於警詢時證稱：110年6月27日16時40
    分許在店內上班時，有注意到男性犯嫌進到店內，因為他是
    慣犯，所以我對他有印象，後來有觀察到他將一盒去刺虱目
    魚肚及兩組來一客泡麵藏在身上，在他行竊完離開到店外時
    ，我們店內員工便上前問他身上東西有無結帳等語（見偵二
    卷第22頁）。②又依上開現場監視錄影畫面翻拍照片所示（
    如下圖），被告於竊取商品後，確已走出超市店外，其係在
    店外騎樓處始經店員攔阻後返回超市，且店外並未見有任何
    被告所稱之友人，被告所辯已然無稽。
　　         
　　       
　　③再參酌被告為上開犯罪事實一(一)所示竊盜犯行而經警查
    獲後，亦曾於警詢、偵查時辯稱：我有拿瓦斯爐，但我沒有
    跑，是因為朋友阿明（年籍資料我不知道）叫我，我一時疏
    忽忘記付錢。我朋友叫我在門口講話，講一講就離開了，忘
    記付錢云云（偵一卷第9、65頁），至本院審理時始坦承該
    部分犯行，而上開犯罪事實一(一)、(二)所示犯行相距約4
    個月，足見被告一再以此相類之辯詞（朋友在店外找伊講話
    ，故到店外，一時疏忽而忘記結帳云云）為己相同之犯罪類
    型犯行辯解，卻從未見有其所謂之在店外之友人，其所辯之
    真實性確非無疑。④綜上，足認被告所辯，無非卸責之詞，
    不足採信。
 2、被告另辯稱：還在店員的視線範圍內，所以被告可以付錢，
    沒有偷東西，是副店長不給被告付錢云云。然查：被告在超
    市內拿取系爭商品後，未經結帳即逕自離去，並已步出店外
    ，且以系爭商品之種類、數量及體積而言，被告亦無因疏忽
    而忘記結帳之可能，足認被告係有意竊取系爭商品，其主觀
    上顯有不法之意圖，客觀上亦已將系爭商品置於其實力支配
    下，其竊盜行為已然既遂。被告雖因犯行被店員即時發現，
    進而在店外攔阻其離開，然此無非是被告竊盜犯行完成後，
    遭人贓俱獲而已，並非得以此反稱是在店員視線範圍內，即
    可再行結帳而非竊盜云云，被告所辯，亦非可採。
 3、行竊者或因貪圖小利而順手牽羊、或因好逸惡勞而不思正途
    賺取財物等等，其犯罪動機不一而足，與其本身經濟狀況並
    無絕對必然之關聯，被告辯稱其有能力購買系爭商品云云，
    縱認屬實，亦無從執以推翻上開事證而為有利被告之認定。
(三)綜上所述，被告此部分犯行，事證明確，犯行堪以認定，應
    依法論科。
參、論罪科刑：
一、核被告所為，均係犯刑法第320條第1項之竊盜罪（共2罪）
    。被告所犯上開2罪，犯意個別，行為互殊，應予分論併罰
    。
二、爰以行為人之責任為基礎，審酌被告因一時貪念而竊取他人
    之物，欠缺尊重他人財產權利之觀念，犯罪動機、目的均無
    可取，另審酌其以徒手方式竊取之手段尚屬平和、各次竊得
    財物價值、犯行所生之危害程度，及被告素行、國中肄業之
    智識程度（見卷附個人戶籍資料查詢結果）、於本院審理時
    自陳之生活狀況（見本院審判筆錄第4、5頁）、犯後坦承犯
    罪事實一(一)部分之犯行，並已與告訴人洪秀芬達成和解並
    賠償損害，有告訴人洪秀芬提出之陳報狀及和解書各1件在
    卷可稽，惟否認犯罪事實一(二)犯行之犯後態度等一切情狀
    ，分別量處如主文所示之刑，並均諭知如易科罰金之折算標
    準，並定其應執行刑及諭知如易科罰金之折算標準。
肆、沒收部分：
    被告為本案犯行所竊得之雙口瓦斯爐1個、系爭商品，均為
    其犯罪所得，惟業經員警查獲扣押後，分別實際發還告訴人
    洪秀芬、張博倫，有上開贓物認領保管單共2份在卷可參，
    爰依刑法第38條之1第5項規定不予宣告沒收或追徵。
據上論斷，應依刑事訴訟法第299條第1項前段，刑法第320條第1
項、第51條第6款、第41條第1項前段，刑法施行法第1條之1，判
決如主文。
本案經檢察官蕭擁溱偵查起訴，由檢察官高智美到庭執行職務。
中　　華　　民　　國　　111 　年　　3 　　月　　23　　日
                  刑事第二十五庭    法  官  白光華
以上正本證明與原本無異。
如不服本判決應於收受判決後20日內向本院提出上訴書狀，並應
敘述具體理由。其未敘述上訴理由者，應於上訴期間屆滿後20日
內向本院補提理由書(均須按他造當事人之人數附繕本)「切勿逕
送上級法院」。
                                    書記官  楊貽婷
中　　華　　民　　國　　111 　年　　3 　　月　　23　　日
附錄本案論罪科刑法條全文：
中華民國刑法第320條
意圖為自己或第三人不法之所有，而竊取他人之動產者，為竊盜
罪，處 5 年以下有期徒刑、拘役或 50 萬元以下罰金。
意圖為自己或第三人不法之利益，而竊佔他人之不動產者，依前
項之規定處斷。
前二項之未遂犯罰之。